【裁判字號】    97,抗,129
【裁判日期】    970415
【裁判案由】    本票裁定
【裁判全文】
臺灣臺中地方法院民事裁定               97年度抗字第129號
抗  告  人  乙○○
相  對  人  甲○○
抗告人因與相對人間聲請本票准許強制執行事件，抗告人對於民
國97年3月13日本院簡易庭所為之裁定（97年度司票字第441號）
提起抗告，本院合議庭裁定如下：
    主  文
抗告駁回。
抗告程序費用新台幣壹仟元由抗告人負擔。
    理    由
一、按發票人主張本票係偽造、變造者，於本票裁定送達後20日
    內，得對執票人向為裁定之法院提起確認之訴，非訟事件法
    第195條第1項定有明文。又按本票執票人，依票據法第123
    條規定，聲請法院裁定許可對發票人強制執行，係屬非訟事
    件，此項聲請之裁定，及抗告法院之裁定，僅依非訟事件程
    序，以審查強制執行許可與否，並無確定實體上法律關係存
    否之效力，如發票人就票據債務之存否有爭執時，應由發票
    人提起確認之訴，以資解決（最高法院57年台抗字第76號判
    例可資參照）。復按本票既已載明免除作成拒絕證書，執票
    人聲請裁定准予強制執行，即毋庸提出已為付款提示之證據
    。茍發票人抗辯執票人未為提示，依票據法第124條準用同
    法第95條但書之規定，即應由其負舉證之責（最高法院94年
    台抗字第823號判決意旨參照）。
二、本件相對人主張：伊執有抗告人為發票人，如原裁定所示之
    本票一紙，並免除作成拒絕證書，詎屆期提示未獲付款，依
    票據法第123條規定聲請裁定許可強制執行等情，已據提出
    本票一紙為證。原裁定予以准許，即無不合。抗告意旨略以
    ：系爭本票並非抗告人所簽發，係他人冒用抗告人名義偽造
    ，且系爭本票雖有免除作成拒絕證書之記載，惟相對人未向
    抗告人提示追索請求付款等語。經查，系爭本票是否遭冒名
    偽造係屬實體上之爭執，應由抗告人另行提起民事確認之訴
    ，以資解決，本件非訟事件程序不得加以審究，仍應准許為
    強制執行之裁定。又系爭本票已載明免除作成拒絕證書，抗
    告人就相對人未提示乙節又未舉證說明。從而，抗告意旨指
    摘原裁定不當，求予廢棄，即無理由，應予駁回。
三、據上論結，本件抗告為無理由，依非訟事件法第46條、第21
    條第2項、第24條第1項，民事訴訟法第495條之1第1項、第
    449條第1項、第78條，裁定如主文。
中    華    民    國    97    年    4     月    15    日
                  民事第一庭    審判長法  官  蔡王金全
                                      法  官  陳毓秀
                                      法  官  卓進仕
正本係照原本作成。
如不服本裁定，僅得於收受本裁定正本送達10日內，以適用法規
顯有錯誤為理由，向本院提出再抗告狀（須附繕本一份及繳納再
抗告裁判費新台幣1,000元），經本院許可後始可再抗告，前項
許可以原裁定所涉及之法律見解具有原則上重要性者為限。
中    華    民    國    97    年    4     月    15    日
                                      書記官  賴榮順


司法院資訊處製作；財團法人民間司法改革基金會備份。
